臺灣臺北地方法院刑事判決　　　　　九十三年訴字第九八０號
　　公　訴　人　臺灣臺北地方法院檢察署檢察官
　　被　　　告　甲○○
上列被告因違反毒品危害防制條例案件，經臺灣臺北地方法院檢
察署檢察官提起公訴（九十三年毒偵字第一三四一號），本院依
通常程序審理，因被告於準備程序進行中就被訴事實為有罪之陳
述，且所犯非死刑、無期徒刑、最輕本刑為三年以上有期徒刑之
罪或高等法院管轄第一審案件，經告知簡式審判程序之旨，並聽
取檢察官及被告等意見後，經本院合議庭裁定由受命法官獨任進
行簡式審判程序，本院判決如下：
    主      文
甲○○施用第一級毒品，處有期徒刑柒月。
    事      實
一、甲○○曾有多次違反毒品危害防制條例前案紀錄，民國九十
    一年間，因施用第一級毒品海洛因案件，經本院九十一年毒
    聲字第一六三三號裁定送勒戒處所施以觀察勒戒後（並經臺
    灣高等法院於九十一年九月二十五日以九十一年毒抗字第五
    一五號裁定駁回抗告確定），於九十一年十二月九日因無繼
    續施用傾向執行完畢釋放，復於九十二年間因施用第一級毒
    品海洛因及第二級毒品安非他命案件，經本院九十二年九月
    二十五日以九十二年毒聲字第一七一九號裁定送觀察勒戒，
    於九十二年十一月二十七日令入勒戒處所施以觀察勒戒後，
    認有繼續施用毒品之傾向，而經檢察官提起公訴並聲請送強
    制戒治，於九十三年一月九日因修正後之毒品危害防制條例
    已開始施行而釋放（惟本院仍於九十三年五月三十一日以九
    十三年訴字第五二號刑事判決判處有期徒刑九月、四月，定
    應執行刑有期徒刑十一月，並於九十三年六月二十五日確定
    ，現仍於臺灣臺中監獄執行中，不構成累犯），竟違背先前
    戒絕毒癮之意思，於九十三年五月十八日十七時許採尿前二
    十六小時內之某時，在不詳地點施用第一級毒品海洛因，嗣
    於九十三年五月十八日十六時二十五分許，在臺北市○○街
    一六０號前與蔡清貴一同為警查獲，經警採尿送驗後始悉上
    情。
二、案經臺北市政府警察局萬華分局報請臺灣臺北地方法院檢察
    署檢察官偵查起訴，由本院依通常程序審理，因甲○○於準
    備程序進行中就被訴事實為有罪之陳述，且其所犯非死刑、
    無期徒刑、最輕本刑為三年以上有期徒刑之罪或高等法院管
    轄第一審案件，經告知簡式審判程序之旨，並聽取檢察官及
    甲○○之意見後，經本院合議庭裁定由受命法官獨任進行簡
    式審判程序。
    理      由
一、上揭犯罪事實，業據被告甲○○於本院審理時坦承不諱（見
    本院卷第七十一頁），而被告於前揭時地為警查獲後經警採
    集之尿液，經送台灣尖端先進生技醫藥股份有限公司，以酵
    素免疫學分析法及氣相層析質譜儀法檢驗結果，確呈鴉片類
    藥物嗎啡陽性反應，有該公司之濫用藥物檢驗報告附卷可稽
    （見臺灣臺北地方法院檢察署九十三年毒偵字第一三四一號
    卷第三頁），事證明確，足證被告自白情節與事實相符，被
    告犯行洵堪認定。
二、被告前因施用第一級毒品海洛因案件，經本院九十一年毒聲
    字第一六三三號裁定送勒戒處所施以觀察勒戒後（並經臺灣
    高等法院於九十一年九月二十五日以九十一年毒抗字第五一
    五號裁定駁回抗告確定），於九十一年十二月九日因無繼續
    施用傾向執行完畢釋放，復於九十二年間因施用第一級毒品
    海洛因及第二級毒品安非他命案件，經本院九十二年九月二
    十五日以九十二年毒聲字第一七一九號裁定送觀察勒戒，於
    九十二年十一月二十七日令入勒戒處所施以觀察勒戒後，認
    有繼續施用毒品之傾向，惟因修正後之毒品危害防制條例已
    於九十三年一月九日開始施行而釋放，有臺灣高等法院被告
　　全國前案紀錄表在卷可參，而被告於九十三年五月十八日十
  　七時許採尿前二十六小時內之某時，再犯毒品危害防制條例
    第十條第一項之罪，是被告施用毒品經觀察、勒戒執行完畢
    釋放後五年內再犯本案之施用第一級毒品案件，堪予認定。
三、按海洛因為毒品危害防制條例第二條第二項第一款所規定之
    第一級毒品，是核被告所為，係犯毒品危害防制條例第十條
    第一項施用第一級毒品罪。被告持有毒品海洛因係供自己施
    用，其持有之低度犯行應為高度之施用毒品犯行所吸收，不
    另論罪。爰審酌被告前因施用毒品案件，業經觀察、勒戒期
    滿，竟仍施用第一級毒品，戕害己身，然其現罹患肺結核等
    多項重症正在治療中，有卷附臺灣臺中監獄公函可稽（見本
    院卷第五十四頁），其已知毒品對己身之危害，深表悔悟並
    表明願藉本次服刑之機會戒絕毒癮，及於本院審理時坦承犯
    行態度良好暨其他一切情狀，量處如主文所示之刑。
四、警方於九十三年五月十八日查獲被告時同時扣案之第一級毒
    品海洛因一包（淨重零點一三公克），係員警於案外人蔡清
    貴身上查獲，有獲案毒品表在卷可參（見臺灣臺北地方法院
    檢察署九十三年毒偵字第一三四一號卷第六頁），被告已否
    認為其所有，亦無證據可資證明與本件被告犯行有關，業經
    公訴人於本院審理時陳明在卷（見本院卷第七十四頁、第七
    十五頁），且前揭毒品復經本院於九十三年訴字第一一三二
    號刑事判決中諭知沒收在案（該判決已於九十四年一月五日
    確定），爰不另宣告沒收，附此敘明。
據上論斷，應依刑事訴訟法第二百七十三條之一第一項、第二百
九十九條第一項前段，毒品危害防制條例第十條第一項，判決如
主文。
本案經檢察官詹喬偉到庭執行職務。
中　　華　　民　　國　　九十四　年　　五　月　二十三　日
　　　　　　　　　刑事第十一庭  法　官　陳正昇
以上正本證明與原本無異。
如不服本判決，應於判決送達後十日內，向本院提出上訴狀。
　　　　　　　　　　　　　　　　書記官　陳豪達
中　　華　　民　　國　　九十四　年　　五　月　二十三　日
